

Sobre mi

Hola, me llamo Pablo Jordá.
Desarrollador full stack
principalmente con JavaScript.
Actualmente estoy más enfocado
al mundo frontend con ReactJS
pero también tengo experiencia
con Angular X y VueJS para el
frontend, NodeJS y .NET para el
backend y Azure y algunos
servicios de Google para el cloud.
Ocasionalmente, cumplo funciones
de líder de equipo y SCRUM
master para ocasiones puntuales
y, en algunos proyectos, referente
en tecnología JavaScript.

Soy una persona amante de la tecnología, la programación y el deporte.

En el trabajo me defino como una persona que se adapta con facilidad a todas las situaciones e intenta evolucionar para aportar lo mejor para el equipo.

Mi objetivo es aprender siempre algo nuevo e interesante para hacer la vida más divertida.

Herramientas más utilizadas en los últimos 2 años:

JavaScript : 100% ReactJS: 80%

HTML5: 100% CSS3/SASS: 100%

GIT: 100% NodeJS: 40%

Idiomas

Inglés: B1

EXPERIENCIA

ALLFUNDS (04/2021-...)

Desarrollo de servicios relacionados con fondos de inversión.

https://pjorda.pablojorda.es

Tecnologías utilizadas: ReactJS y redux toolkit, typescript, styled components, NodeJS con express y mongo.

EVERIS (03/2019 - 03/2021)

Proyectos con frameworks ReactJS (mayor parte), Angular X y VueJS en frontend. .Net (C#) y NodeJS con express en backend.

Manejo básico de tecnologías cloud en Azure y uso de tecnologías auxiliares como Yeoman y Electron.

INESPAY (05/2018-10/2018)

Estudiante. Trabajo en Laravel y VueJS.

Inclusión de sistema de pago por tarjeta y criptomonedas, además de pequeñas tareas.

EDUCACIÓN

GRADO SUPERIOR DAM (2019-2020)

Segundo superior para terminar el Doble ciclo DAM y DAW. Compaginado con trabajo de desarrollador.

Tecnologías aprendidas: Ionic con Angular X, api con .NET y MySql, procesos en Java e inicio en Visual Basic .NET.

GRADO SUPERIOR DAW (2017-2019)

Ciclo superior DAW con nota media 9,7.

Tecnologías aprendidas: JavaScript, Angular X, PHP, Symphony, MySql, HTML, CSS, Bootstrap, GIT y manejo de Linux.

06/06/96